【裁判字號】    97,訴緝,234
【裁判日期】    980212
【裁判案由】    槍砲彈藥刀械管制
【裁判全文】
臺灣板橋地方法院刑事判決            97年度訴緝字第234號
公  訴  人  臺灣板橋地方法院檢察署檢察官
被      告  乙○○
指定辯護人  本院公設辯護人  甲○○
上列被告因槍砲彈藥刀械管制條例案件，經檢察官提起公訴（九
十六年度偵字第四五六一號），本院判決如下：
    主  文
乙○○未經許可，寄藏手槍，累犯，處有期徒刑貳年柒月，併科
罰金新臺幣伍萬元，罰金如易服勞役，以新臺幣壹仟元折算壹日
。扣案之具有殺傷力之美國BRYCO ARMS廠製48型口徑0.380 吋制
式半自動手槍壹把（含彈匣壹個，槍號042799，槍枝管制編號：
0000000000號）、口徑0.380 吋之制式子彈壹顆，均沒收。
    事  實
一、乙○○於民國九十二年間因竊盜案件，經臺灣新竹地方法院
    以九十二年度易字第二一０號判處有期徒刑六月確定，並於
    九十三年二月二十日易科罰金執行完畢。詎乙○○猶不知悔
    悟，明知可發射金屬或子彈具有殺傷力之手槍及可供手槍使
    用之子彈，均係槍砲彈藥刀械管制條例所列管之槍砲彈藥，
    非經主管機關許可，不得寄藏，竟仍基於寄藏上開槍砲彈藥
    之犯意，於九十五年九月間某日，受真實姓名年籍不詳之友
    人「陳志文」委託寄放具有殺傷力之美國BRYCO ARMS廠製48
    型口徑0.380 吋制式半自動手槍一把（含彈匣一個，槍號：
    042799號，槍枝管制編號：0000000000號）、口徑0.380 吋
    之制式子彈四顆及9mm 制式子彈一顆，未經許可而寄藏之。
    嗣於九十六年二月十四日三時許，為警在臺北縣新莊市○○
    路一一九巷口攔查乙○○所駕駛車牌號碼B3-1480 號車輛，
    並經乙○○同意搜索後在車上查獲上開槍彈，始查悉上情。
二、案經臺北縣政府警察局新莊分局報請臺灣板橋地方法院檢察
    署檢察官偵查起訴。
    理  由
一、按刑事訴訟法第一百五十九條第一項雖規定，被告以外之人
    於審判外之言詞或書面陳述，除法律有規定外，不得作為證
    據。惟同法第一百五十九條之五第一、二項已規定，經當事
    人於審判程序同意作為證據，法院審酌該言詞陳述或書面陳
    述作成時之情況，認為適當者，亦得為證據。當事人、代理
    人或辯護人於法院調查證據時，知有第一百五十九條第一項
    不得為證據之情形，而未於言詞辯論終結前聲明異議者，視
    為有前項之同意（指同條第一項之同意作為證據），此乃第
    一百五十九條第一項所容許，得作為證據之例外規定之一。
    經查，本案被告乙○○及檢察官、指定辯護人於言詞辯論終
    結前，均未就所調查之證據主張有刑事訴訟法第一百五十九
    條第一項不得為證據之情形，是本案經調查之證據均有證據
    能力，合先敘明。
二、上揭事實，業據被告乙○○於警詢、偵查及本院審理中自白
    不諱，並有現場照片七幀在卷，及制式半自動手槍一把（含
    彈匣一個）、制式子彈五顆扣案可稽。而上開扣案之槍枝、
    子彈經送內政部警政署刑事警察局鑑驗結果，認送鑑手槍一
    枝（槍枝管制編號0000000000）係美國BRYCO ARMS廠製48型
    口徑0.380 吋制式半自動手槍一把，槍號為「042799」，槍
    管內具六條右旋來復線，可擊發同口徑制式子彈，認具有殺
    傷力；送鑑子彈五顆，認各係口徑0.380吋及9mm制式子彈，
    採樣4 顆試射，可擊發，認具殺傷力，有該局九十六年三月
    二十日刑鑑字第０九六００二七九九五號槍彈鑑定書一份在
    卷可按，足認被告之任意性自白核與事實相符，堪以採信。
    本案事證明確，被告犯行洵堪認定，應依法論科。
三、查被告行為後，槍砲彈藥刀械管制條例於九十七年十一月二
    十六日修正公布第七條，並自同年月二十八日起生效施行。
    修正前槍砲彈藥刀械管制條例第七條第五項關於同條第一項
    至第三項未遂犯處罰之規定，移置於修正後第六項，並增訂
    第五項，惟就第四項之未經許可，寄藏第一項所列槍砲、彈
    藥罪，其構成要件及法定刑度均未變更，自非行為後法律有
    所變更，故毋庸為新舊法比較，而逕行適用裁判時即現行槍
    砲彈藥刀械管制條例第七條第四項之規定論處，合先敘明。
三、核被告所為，係犯槍砲彈藥刀械管制條例第七條第四項之未
    經許可寄藏手槍罪、同條例第十二條第四項之未經許可寄藏
    子彈罪。被告未經許可，無故寄藏上開手槍及子彈，其寄藏
    之繼續，為行為之繼續，至寄藏行為終了時，均應僅成立一
    罪。被告以一寄藏行為而觸犯上開未經許可寄藏手槍、子彈
    二罪名，為想像競合犯，應從一重之未經許可寄藏手槍罪處
    斷。被告有如事實欄一所載之論罪科刑及執行情形，此有臺
    灣高等法院被告前案紀錄表一份可查，其於有期徒刑執行完
    畢後，五年內故意再犯本件有期徒刑以上之罪，為累犯，應
    依法加重其刑。另本件被告持有上開制式半自動手槍及制式
    子彈，僅係受友人「陳志文」之託保管，與一般擁槍自重之
    不法行為自有所別，若以相同之刑相繩，顯有情輕法重之虞
    ，是本院認被告犯罪情狀顯可資憫恕，科以最低刑仍嫌過重
    ，爰依刑法第五十九條規定，減輕其刑。並與累犯之加重，
    先加後減之。爰審酌被告受託寄藏具殺傷力之制式半自動手
    槍及制式子彈，對社會治安具高度危害性，兼衡其素行尚佳
    ，僅因一時思慮未周受託寄藏上開槍彈，一時失慮致罹重典
    ，且犯罪後坦承犯行，態度良好等一切情狀，量處如主文所
    示之刑，並就所宣告罰金部分諭知罰金如易服勞役之折算標
    準，以資懲儆。
四、扣案之美國BRYCO ARMS廠製48型口徑0.380吋制式半自動手
    槍一把（含彈匣一個，槍號：042799 號，槍枝管制編號：
    0000000000號）、制式子彈一顆，經鑑定認均具有殺傷力，
    屬違禁物，不問屬於犯人與否，均應依刑法第三十八條第一
    項第一款之規定併予宣告沒收。至於扣案之制式子彈三顆，
    經鑑定試射擊發，已失其違禁物之性質，爰不另為沒收之諭
    知，附此敘明。
據上論斷，應依刑事訴訟法第二百九十九條第一項前段，槍砲彈
藥刀械管制條例第七條第四項、第十二條第四項，刑法第十一條
前段、第五十五條、第四十七條第一項、第五十九條、第四十二
條第三項前段、第三十八條第一項第一款，判決如主文。
本案經檢察官藍海凝到庭執行職務。
中    華    民    國    98    年    2     月    12    日
                  刑事第六庭審判長法  官  胡堅勤
                                  法  官  林家賢
                                  法  官  盧軍傑
上列正本證明與原本無異。
如不服本判決，應於判決送達後10日內敘明上訴理由，向本院提
出上訴狀 (應附繕本) ，上訴於臺灣高等法院。其未敘述上訴理
由者，應於上訴期間屆滿後20日內向本院補提理由書「切勿逕送
上級法院」。
                                  書記官  梁宜庭
中    華    民    國    98    年    2     月    12    日
附錄本案論罪科刑法條全文：
槍砲彈藥刀械管制條例第七條第四項
未經許可，持有、寄藏或意圖販賣而陳列第1 項所列槍砲、彈藥
者，處5年以上有期徒刑，併科新臺幣1千萬元以下罰金。
槍砲彈藥刀械管制條例第十二條第四項
未經許可，持有、寄藏或意圖販賣而陳列子彈者，處5 年以下有
期徒刑，併科新臺幣3百萬元以下罰金。


司法院資訊處製作；財團法人民間司法改革基金會備份。
